臺灣高等法院刑事裁定
110年度侵聲再字第42號
再審聲請人  
即受判決人  洪大川



代  理  人  黃志國律師
            張家豪律師
上列再審聲請人即受判決人因妨害性自主案件，對於本院109年
度侵上訴字第168號，中華民國109年12月31日第二審確定判決（
原審案號：臺灣新北地方法院108年度侵訴字第67號，起訴案號
：臺灣新北地方檢察署107年度偵字第8357號），聲請再審，本
院裁定如下：
    主  文
再審之聲請駁回。 
    理  由
一、再審聲請意旨略以：
　㈠刑事再審聲請狀部分：
　　本件再審聲請人即受判決人洪大川（下稱聲請人）認為本案
    雖經最高法院判決確定，但有刑事訴訟法第420條第1項第6
    款規定之因發現新事實或新證據，單獨或與先前之證據綜合
    判斷，足認受有罪判決之人應受無罪、免訴、免刑或輕於原
    判決所認罪名之判決，故檢具原判決及證據，提出於管轄法
    院為之。本件聲請人以下理由，認為本件確實有冤屈，而聲
    請再審：
　⒈臺灣新北地方檢察署（下稱新北地檢署）民國107年11月14日
    出具之相驗屍體證明書（見新北地檢署107年度偵字第8357
    號卷《下稱偵查卷》二第55頁）」僅能證明被害人A女（下稱A
    女）死亡之原因，無法證明A女之跳樓是因聲請人造成。此
    觀本案被害人跳樓當下，護理人員依照當時狀況紀錄之護理
    紀錄單記載：「病患本身有憂鬱症，於早上5點多與男友吵
    架後從4樓跳下」（證物1）。而該記載此內容之救護人員與
    聲請人皆不相識，且第一時間於案發現場並記錄所見所聞，
    且該紀錄中皆有記載記錄人員之全名及職稱，應有公信力。
    由該護理紀錄單可看出，A女是因上午與男友吵架才從4樓跳
    下，A女跳樓之原因並非聲請人所造成。
　⒉本院109年度侵上訴字第168號判決（下稱原確定判決）未發
    現A女警詢之陳述與卷內資料多有不符：
　⑴A女警詢時供述稱「我喝到2杯苦的酒…隱約聽到他們要把我帶
    走，我有反抗」、「不知道其中哪一位有打我耳光，我就沒
    意識了」，則依A女供述，於KTV包廂時，A女有反抗，甚至
    遭人打巴掌。但卷附A女驗傷診斷證明書上紀錄卻證明（證
    物3《聲請意旨誤載為「證據2」》）A女除陰道有陳舊撕裂傷
    外，A女身上並無其他外傷。果爾，A女之陳述顯與事實不符
    。
　⑵A女警詢時供述係稱「同案被告郭全佑當時在性侵我時，是用
    他的性器官插入我的性器官抽動，聲請人躺在旁邊休息，我
    當時問他們怎麼會這樣，但他們沒有回答我，同案被告郭全
    佑、聲請人2人衣服穿著就走」。足證，A女證稱聲請人先於
    A女，穿著衣服離開房門。然監視器錄影畫面顯示，於3時3
    分20秒許，是A女先出1730號房間外，爾後同案被告郭全佑
    才於3時8分，聲請人才於3時9分離開1703號房，是A女先行
    離開房間後，爾後聲請人、同案被告郭全佑2人才陸續離開
    房間，由上開證據即可看出，A女陳述性侵之過程與監視器
    錄影畫面不符。
　⑶A女警詢時供稱「聲請人、同案被告郭全佑2人衣服穿著就走
    ，我發呆了一下，把門反鎖」，但依監視器錄影畫面顯示3
    時14分6秒許，聲請人、同案被告郭全佑2人出門後再度進17
    03號房間時，該房間依畫面顯示並無遭人從房內反鎖而無法
    進入之情形。
　⑷A女於警詢時供稱「我案發清醒時雖然沒看到，但我聽到他們
    交談之間有說他們有射了幾次。我清醒時發現同案被告郭全
    佑正在性侵我時，我反應是呆滯的，隨後問怎麼會這樣?同
    案被告郭全佑就從我身上爬起來，同案被告郭全佑、聲請人
    2人把衣服穿上就離開房間。」然A女於案發當日106年12月1
    0日採集其內褲褲底之檢體後，經內政部警政署警察局107年
    7月9日刑生字第1070063523號鑑定書之鑑定結果為：測得A
    女內褲褲底內層標示00000000處檢出男性Y染色體DNA-STR混
    和型別，研判混有二種男性DNA-STR型別，不排除混有聲請
    人、同案被告郭全佑或與兩者具有同父系血緣關係之人之DN
    A，並未發現聲請人之精子細胞，現場也無扣得任何保險套
    。又由於精子細胞通常在射精前從尿道口流出幾滴，每滴內
    含有精子約5萬個，如果流入陰道，有一滴精液就足可使女
    子的一個卵子受精。而男性在射精前，尿道口就會有一些分
    泌物溢出，其中有少量的精子，有些男性控制能力略差，精
    液全部或部分進入陰道，也會有精子細胞殘留，此皆為吾人
    之經驗法則。若真如A女所稱被告兩人有射精射了幾次，絕
    無可能鑑定報告結果卻發現未驗得被告精子細胞，足證聲請
    人一再辯稱並未與A女發生性關係，應係事實。
　⑸實則，A女之外陰部梳取物、A女外陰部、A女之陰道深部、A
    女之陰道抹片檢體，皆有採集檢體（證物2《聲請意旨誤載為
    「證物3」》）。而依107年1月15日內政部刑事警政署警察局
    鑑定書所載「1、A女衛生棉層…未發現精子細胞，未檢出男
    性Y染體DNA-STR」、「2、A女內褲褲底內層…未發現精子細
    胞，…另進行男性Y染色體型DNA-STR型别檢測結果為混合型
    」、「3、A女外陰部棉棒、陰道深部棉棒…均未發現出男性Y
    染色體DNA-STR型別。」（證物4）足證，A女之外陰部梳取
    物、A女外陰部、A女之陰道深部、A女之陰道抹片檢體全數
    皆未發現精子細胞，亦無男性DNA。連衛生棉內層亦未發現
    精子細胞，亦無男性DNA，僅有A女內褲褲底內層，有男性DN
    A混合型，但仍無精子細胞。本件若確如原確定判決認定之
    事實：即聲請人利用A女精神障礙不能抗拒而為性交行為，
    絕無可能於A女之外陰部梳取物、A女外陰部、A女之陰道深
    部、A女之陰道抹片檢體、甚至連衛生棉內層竟全數皆未發
    現聲請人之精子細胞。
　⑹又A女於KTV包廂中與聲請人、同案被告郭全佑2人玩「男生女
    生配」及「數字拳」，皆係以A女若輸，須被聲請人、同案
    被告郭全佑2人舔胸、摸胸、親嘴、摸下體、喝酒。若A女贏
    ，則由聲請人、同案被告郭全佑2人喝酒等遊戲方法。從A女
    於12月29日晚間23時26分進入包廂，到12月30日凌晨1時40
    分離開包廂（證物5），前開遊戲時間長達2小時。則A女內
    褲上所測得之男性混合型DNA，並無法排除是被聲請人、同
    案被告郭全佑2人舔胸、摸胸、親嘴、摸下體時所遺留。甫
    以，依衛部心字第1031761584號受理疑似性侵害事件驗傷診
    斷證書（證物3），A女陰道處女膜僅有陳舊性撕裂傷，並無
    新傷。但若聲請人真如A女所稱，聲請人與A女性交，甚至還
    射了幾次精，絕無可能全然沒有造成A女陰道處女膜之新傷
    ，而皆屬陳舊性撕裂傷。前開證據應足以推翻原確定判決認
    定聲請人有與A女性交之事實。
　⑺固然A並無構陷聲請人之必要。然聲請人絕無意主張A女故意
    說謊要構陷被告，而是A女當下因酒醉，意識不清的情形，
    此為原確定判決所肯認。則A女清醒時，有兩名男性，自己
    又躺在床上，在一般人的經驗法則中，第一時間可能認為自
    己遭兩名男性侵，但其主觀之認定，與客觀事實未必相符。
    故縱然A女無構陷被告之理由，但由於A女之陳述與上開證據
    不符之情况，可證A女所陳，恐怕是其酒醉後意識不清之片
    面認知。
　⒊下列證據資料可知A女於本案事發後8個月即107年3月24日跳
    樓自殺並非因聲請人造成：
　⑴早在本件事發前4個月餘前，A女於臺北醫學大學附設醫院（
    下稱北醫醫院）進行精神科初診家庭及生活評估表自行勾選
    表示，其主要的壓力來源有：①工作②感情③家人相處④經濟⑤
    法律案件⑥精神疾病症狀。且A女於前開評估表對於能夠分擔
    煩惱的人，表示為：①都靠自己②醫生（證物6）。足證，A女
    於本件案發前4個月，身心上早已面臨包含：工作、感情、
    經濟、法律案件等數重壓力，具除了偶爾向醫生求助就診外
    ，所有壓力竟然都只能靠自己分擔。
　⑵本件事發前，A女就已經因為多元壓力萌生輕生自殺之念頭。
    此觀原審勘驗A女警詢時之錄音錄影光碟中，女警與A女之對
    話過程略為「（你、你以前有過嗎?你以前有割腕自殺過嗎?
    ）一次而已。（哼，割一次就對了）嗯。」（證物7），則A
    女過去早因既有之壓力而有自殺之傾向，而非本案發生後才
    產生。
　⑶依長庚醫療財團法人林口長庚紀念醫院（下稱林口長庚醫院
    ）之急診病例記載（證物8）：母親說這兩天因為情緒起伏
    大，沒有上班。凌晨酒後從自家4樓躍下。足證，A女是跳樓
    前兩天因故情緒起伏較大造成。而非數月前之本事件造成A
    女跳樓。
　⑷再輔以林口長庚醫院之入院紀錄（證物9）記載：This time 
    she jumped from 4th floor after drunk. 可證：A女是在
    其酒醉意識不清之情況下，始自4樓跳下。而由A女於本件事
    發以前，在北醫醫院做過精神診斷中之飲酒紀錄中可見，A
    女早在本案發生前就有長期酗酒的情形，醫生於診斷書裡面
    甚至提到，A女每日下午3點起床後，傍晚7點就開始喝酒。
    則其酒醉後從4樓躍下，是因本案發生後才產生之結果，無
    法排除為A女長期之酗酒習慣造成。
　⑸綜上資料不難發現，在事發前A女即因多重壓力，卻只能自己
    承擔，而有自殺念頭，且是付諸實現。則本件事發後，又隔
    了8個月A女107年3月24日之跳樓，且A女當日是因與男友吵
    架，又喝醉酒，始從4樓跳下，則A女跳樓致身受重傷固然令
    人遺憾，但並非聲請人所造成云云。
　㈡刑事再審理由暨聲請調查證據狀部分：
　⒈經查，A女於本案案發前有至臺北市光慧診所（下稱光慧診所
    ）及北醫醫院精神科就診拿藥紀錄病史（見偵查卷第25至49
    頁），而臺北榮民總醫院（下稱臺北榮總）臨床毒物與職業
    醫學科檢驗A女驗出Alprazolam及其代謝物、Caffeine、Nic
    otine及其代謝物、Flurazepam及其代謝物，及Paroxetine
    等物質（證物11），均與光慧診所醫師處方藥物相符（證物
    12），足證A女於本案案發時有自行服用上開藥物。
　⒉依證物7之北醫醫院精神科初診家庭及生活評估表，可知，A
    女飲酒習慣為每周5天，每次喝酒均會喝到醉，不喝會不舒
    服；又自北醫醫院106年8月4日門診病歷紀錄上可知，A女幾
    乎天天喝酒，每次平均6瓶啤酒（證物13），又本案案發時A
    女亦有飲用威士忌酒類。而上開抗憂鬱藥物及安眠藥物之藥
    袋注意事項上有註明請避免喝酒，則A女之辨識能力似有可
    能因藥物及酒類互相影響之下，產生與事實不符之認知，誤
    以為自己有被聲請人等人性侵，進而作出與卷内資料不符之
    陳述。
　⒊原確定判決認定A女於107年3月24日跳樓自殺之原因係因遭聲
    請人性侵所致，無非係以當時在場之證人A女之母及友人C女
    之證詞為據，然長庚醫院護理紀錄單係記載「病患本身有憂
    鬱症，於早上5點多與男友吵架後從4樓跳下」（參證物1）
    ，顯與證人A女之母及友人C女之證詞不符，則作此記載之護
    理人員是從何人口中得知上開内容？該護理人員為本案之「
    新證據」，實有開啟再審程序為調查之必要：
　⑴證人C女於臺灣新北地方法院108年侵訴字第67號（下稱第一
    審）案件審理時證稱：「107年3月24日A女的情緒很不穩定
    ，A女之母有來我家。A女之母就說要把A帶回去照顧，A女突
    然一個情緒來了就跟A女之母說對不起、她真的很髒，她沒
    有好好盡一個做女兒的責任，讓她媽媽覺得很丟臉，當下她
    們兩個人的情緒都蠻不好，可是A女之母跟A女說沒有關係，
    那我們就回去，然後叫A女回房間收行李，可是A女一回房間
    ，我就聽到A女說對不起，有聽到A女在開窗戶，然後就砰下
    去，A女就從我4樓住家我們的房間跳下去。當時我與A女之
    母都有在場，A女走進房間就跳下去了。…。當下她向她媽媽
    跪下來說對不起，她真的很髒，她沒有好好保護自己，覺得
    自己很不應該，沒有當一個好女兒的責任，她媽媽當下一直
    叫她起來，我覺得那種情況下就是大家都很難過，2個人的
    情緒又很激動，A女之母就說沒關係，我要帶妳回宜蘭，後
    來A女就站起來，A女之母就叫她回房間收行李。當天A女跳
    下後我馬上就衝到樓下去，A女整個嘴、鼻子和後腦杓都是
    血，我們就打電話將A女送醫急救，我有一起去醫院。（檢
    察官問：妳知道A女送醫後的身體狀況？）昏迷指數只有3，
    後來轉送到長庚，我也都有過去，她在加護病房的時候我都
    在外面。」等語（見臺灣新北地方法院108年度侵訴字第67
    號卷《下稱第一審卷》二第40至41頁）。
　⑵次查，證人A女之母於第一審審理時證稱：「我去，她就嚇一
    跳說『媽媽你怎麼來』，我說『你朋友說你今天情緒好像不穩
    定，希望我接妳回來羅東，我們回羅東媽媽陪你』，他說『不
    要』，我說『幹嘛不要，你東西都整理好了』，他說『好啊』，
    我說『那你還有東西嗎？』，他說『房間有啊』，我說『好我在
    客廳等你進去拿』，一下子他就不知道怎樣就開窗戶，她朋
    友聽到就說『阿姨她好像開窗戶』，我衝進去已經來不及了。
    …。我不記得，我只記得她有跪我，但忘記她跟我講什麼。
    （檢察官問：當時A女的情緒如何你有無印象？）還好啊。…
    。（辯護人問：你有沒有跟醫院的人講你女兒跳樓的原因？
    ）沒有。」等語（見第一審卷二第119至121頁）。惟林口長
    庚醫院護理紀錄單記載「病患本身有憂鬱症，於早上5點多
    與男友吵架後從4樓跳下」（參證物1），長庚醫院急診病歷
    記載「母親說這兩天因為情緒起伏大，沒有上班。凌晨酒後
    從自家4樓躍下」（參證物9），再輔以林口長庚醫院入院護
    理評估【入院原因】記載「心情不好跟媽媽一起喝酒，不明
    原因自4樓陽台墜樓，…。」（證物14），此均與證人C女、A
    女之母證詞不符，由於記載之護理人員屬於中立客觀，與兩
    造並無任何利害關係，其記載應屬可信。由於A女之母及C女
    之證詞與上開醫院紀錄不符，若上開醫院紀錄是A女之母或C
    女告知護理人員，則足以證明證人A女之母、C女之證詞不可
    採，若是由A女本人向護理人員告知上開内容，亦可推翻A女
    之母及C女之證詞，因此本案應向護理人員調查上開醫院紀
    錄是由何人告知護理人員，此為對聲請人有利之新證據，可
    作為彈劾積極證據（即證人A女之母、C女之證詞）之證明力
    ，自可作為提起再審之新證據。
　⒋並聲請：
　⑴就臺北榮總臨床毒物與職業醫學科107年1月21日（檢體號碼0
    000-0000000號）檢驗報告（證物11）及第一審卷一第395至
    452頁，函請臺北榮總精神醫學部及臨床毒物與職業醫學科
    毒藥物實驗室鑑定。鑑定事項：①A女服用之藥物性質是否應
    避免飲酒？②上開藥物與酒類同時使用時，會出現哪些副作
    用？是否會影響記憶力及辨識能力？③承上，依照A女精神科
    病歷，若同時使用上開藥物與酒類時，是否會造成幻覺或是
    自殺的意向？待證事實：A女之辨識能力似有可能因藥物及
    酒類互相影響之下，產生與事實不符之認知，誤以為自己有
    被聲請人等人性侵。　　
  ⑵傳喚林口長庚醫院護理師劉羿貝、陳姿穎到庭作證等。待證事實：證物1及證物14之記載是由何人告知？聲請理由：A女之母及C女之證詞與證物1及證物14不符，若上開醫院紀錄是A女之母或C女告知護理人員，則足以證明證人A女之母及C女之證詞不可採，若是由A女本人向護理人員告知上開内容，亦可推翻A女之母及C女之證詞，因此本案應向護理人員調查上開醫院紀錄是由何人告知護理人員。而證物1之紀錄者為劉羿貝、證物14之紀錄者為陳姿穎，上開證人對待證事實有親身經歷，應有傳喚到庭作證之必要云云。　
二、按刑事訴訟法第420條第1項第6款原規定有罪之判決確定後
    ，因發現確實之新證據，足認受有罪判決之人應受無罪、免
    訴、免刑或輕於原判決所認罪名之判決者，得聲請再審，而
    上開規定所指「發現之新證據」，若係判決前已經當事人提
    出或聲請調查之證據，經原法院捨棄不採者，即非該條款所
    謂發現之新證據，不得據為聲請再審之原因。嗣刑事訴訟法
    第420條第1項第6款、第3項分別修訂為：「有罪之判決確定
    後，因發現新事實或新證據，單獨或與先前之證據綜合判斷
    ，足認受有罪判決之人應受無罪、免訴、免刑或輕於原判決
    所認罪名之判決者，為受判決人之利益，得聲請再審」、「
    所謂新事實或新證據，指判決確定前已存在或成立而未及調
    查斟酌，及判決確定後始存在或成立之事實、證據」。故修
    正後所謂發現之新事實、新證據，不以該事證於事實審法院
    判決前業已存在為限，即判決確定後始存在或成立之事實、
    證據，亦屬之。惟須該事證本身可單獨或與先前已經存在卷
    內之各項證據資料綜合判斷觀察，認為足以動搖原有罪之確
    定判決，而為受判決人無罪、免訴、免刑或輕於原判決所認
    罪名之判決者為限，始得聲請再審。倘未具備上開要件，即
    不能據為聲請再審之原因。是依上開規定，無論修法前後，
    於判決確定前已存在或成立，且經法院調查及斟酌之證據，
    均非該條款規定所謂之「新證據」，即不能據為聲請再審之
    原因（最高法院104年度台抗字第201號、第331號裁定意旨
    參照）。又修正後刑事訴訟法第420條第1項第6款之所謂「
    新事實」、「新證據」，依同條第3項之規定，自仍須以作
    成確定判決之原審法院「未及調查、斟酌」者為限；判決確
    定後始存在或成立之事實、證據固不待言，倘受判決人提出
    者為判決確定前已存在或成立之事實、證據，但該等事實、
    證據在判決確定前業由原審法院本於職權或依當事人之聲請
    或提出，在審判程序中為調查之提示、辯論，並依調查之結
    果，本於論理法則、經驗法則及證據法則，經斟酌取捨證據
    後認定事實，既已對該等證據資料為價值判斷，無論最終在
    確定判決中已本於自由心證論述其取捨判斷之理由，抑或捨
    棄不採而未敘明其捨棄不用之理由，甚或認與該案起訴、判
    決之犯罪事實無直接關連、無證據價值而有意不採，核此均
    非屬未為審酌，自非前開規定所稱之「未及調查斟酌」之情
    形，該等事實、證據仍非上開所謂之「新事實」或「新證據
    」（最高法院109年度台抗字第263號、108年度台抗字第183
    號裁定意旨參照）。是聲請再審之理由，如僅係對原確定判
    決認定事實之再次爭辯，或對原確定判決採證認事職權之行
    使，徒憑己見任意指摘，或對法院依職權取捨證據持相異評
    價，俱非屬新事實或新證據之提出，而與前揭再審規定不符
    ，自無准予再審之餘地。　　
三、本院查：
  ㈠聲請人因妨害性自主案件，不服第一審判決向本院提起上訴
    ，經本院以109年度侵上訴字第168號為實體審理並為實體判
    決後，聲請人提起第三審上訴，再經最高法院於110年8月26
    日以110年度台上字第4089號判決以聲請人之上訴為不合法
    而駁回上訴，原確定判決乃確定在案，有各該判決書、本院
    被告前案紀錄表各1份在卷可稽。本件聲請人就原確定判決
    聲請再審，本院已依109年1月8日修正公布，同月10日施行
    之刑事訴訟法增訂第429條之2前段規定，通知聲請人及其代
    理人等到場，並聽取檢察官、聲請人及其代理人等之意見（
    見本院卷第173至176頁），合先敘明。
　㈡聲請人犯刑法第226條第2項後段之乘機性交致人羞憤意圖自
    殺而致重傷罪，經原確定判決綜合聲請人、同案被告郭全佑
    之供述、證人即告訴人A女於警詢及偵訊時之證述、證人A女
    之父於偵查及第一審審理時之證述、證人B女（即A女相識6
    、7年之友人）、C女（即A女之同性情侶）、證人D女（即址
    設新北市○○區○○路0段00號之臺北薇米商旅《下稱本案旅館》
    案發當時櫃檯服務生）、A女之母於第一審審理時之證述，
    並有第一審勘驗新北市○○區○○○路00號之好樂迪KTV（下稱本
    案KTV）、本案旅館之旅館1、旅館2監視器錄影畫面勘驗紀
    錄及擷圖、內政部警政署警察局107年7月9日刑生字第10700
    63523號鑑定書、新北市立聯合醫院108年9月25日新北醫歷
    字第1083481504號函暨所附之急診病歷資料影本、臺北榮總
    臨床毒物與職業醫學科107年1月21日出具之檢體號碼0000-0
    000000號檢驗報告、臺北榮總108年3月7日北總內字第10815
    00169號函等證據資料在卷可稽，原確定判決本於事實審法
    院職權推理之作用，認定聲請人有原確定判決事實欄一所記
    載之犯行，並於理由欄內詳為說明認定所憑之依據與得心證
    之理由（見原確定判決書第5頁第16行至第22頁第27行），
    且對於聲請人於事實審法院審理中否認犯行，所為辯解認係
    卸責之詞，不足採取之原因，依憑卷證資料，詳加指駁（見
    原確定判決書第22頁第28行至第29頁第2行）。是以原確定
    判決乃係綜合上揭各項事證，斟酌各項對聲請人有利、不利
    之證據，始認定聲請人確有本案犯行，此俱有卷內資料及原
    確定判決在卷足按，並經本院依職權調取本院109年度侵上
    訴字第168號卷（下稱原確定判決卷）全卷核閱無訛。
　㈢本件聲請再審所提出證物1、2、4、5、8、9、11至14等證據
    資料，均經原確定判決詳細調查斟酌在案（見原確定判決書
    第5頁第16至28行《證物5部分》、第11頁第18至28行《證物11
    、12部分》、第14頁第3至20行《證物2、4部分》、第15頁第21
    行至第22頁第27行《證物1、8、9、13、14部分》）。故聲請
    人執上開證據資料，僅係依其個人觀點，就原確定判決理由
    已說明及採證認事職權之適法行使，再行爭執，進而主張對
    自己有利之判斷，並未提出任何所謂足以動搖原確定判決之
    新證據以供法院採認，核與刑事訴訟法第420條第1項第6款
    所定情形不符。
　㈣另聲請人雖提出A女之驗傷診斷證明書（證物3）為證，主張
    該驗傷診斷證明書並無記載其於警詢時所稱遭打耳光之傷勢
    ，而指證人A女於警詢之證述與事實不符云云；另主張證人A
    女警詢時證稱聲請人先於A女離開房門、A女有將房門上鎖等
    情，均與監視器錄影畫面顯示是A女先離開1730號房，爾後
    同案被告郭全佑、聲請人方陸續離開1703號房、聲請人、同
    案被告郭全佑2人出門後再度進1703號房間而無反鎖之情形
    不符云云。然細繹上開驗傷診斷書之醫師驗傷時間為106年1
    2月10日6時50分，此時已距離聲請人、同案被告郭全佑2人
    於同日1時39分59秒許走出本案KTV包廂已超過5小時，則該
    打耳光之傷勢，或因時間經過而淡去至不復存在，故未為醫
    生驗傷時所檢出，亦屬常態，聲請人執此爭執證人A女前開
    與警詢之證述與事實不符云云，並非可採。另參以證人A女
    於警詢時，係應警察詢以「請妳詳述性侵之經過情形？（發
    生時間、地點、情形）」此問題（見偵查卷第4頁），而證
    稱：「...『祐哥（音譯）』當時在性侵我，『川哥（音譯）』
    在旁邊休息，我當時問他們怎麼會這樣？但他們沒有回答我
    ，兩人衣服穿著就走。我發呆了一下，把門反鎖，當時想不
    開，拿浴室的刮鬍刀割腕自殺，我當時意識有點模糊，但知
    道有人叫我開門，及帶我就醫」等語（見偵查卷第4頁反面
    至第6頁），可見，證人A女上開於警詢之證詞，並非針對警
    方詢問有關聲請人、同案被告郭全佑、A女出去房門確切之
    先後順序問題為具體回答，縱監視錄影器所拍攝之聲請人、
    同案被告郭全佑、A女之先後離開順序與A女警詢筆錄記載不
    一之處，亦屬A女於警詢未完整證述之故。且證人D女於第一
    審審理時證稱：「我記得那時候不是我們叫救護車，是警察
    上來問我說有人報案，他有跟我講幾號房，...後來我就連
    同警察帶鑰匙上去開門，...當時門鍊是鎖起來的所以打不
    開，我有拿工具在那邊只開一點點門，...等我打開之後看
    到好像牆上和地上都是血，後來消防隊就來了，跟我進去的
    是警察」等語（見第一審卷二第54頁），堪認A女確有因遭
    性侵反鎖房門內之事實無訛，聲請人指證人A女於警詢時證
    稱其有將房門反鎖乙節與事實不符云云，亦非可採。至聲請
    人雖提出證物6為證，指A女於案發前4個月已因壓力沉重就
    醫，及提出證物7之證人A女警詢筆錄，指A女過去有因壓力
    而自殺之紀錄，而主張本案A女之殺並非聲請人造成云云。
    然證人B女、A女之父於第一審審理時均到庭證稱：案發前A
    女未曾提過想死或自殺過等語（各見第一審卷二卷第17、22
    、24、28、33頁）。且證人B女更證稱：但A女遭性侵後，其
    精神狀態和情緒就變得低落，會常常想到這件事情，並屢屢
    於言談中呈現負面的想法（見第一審卷二卷第28頁）。另證
    人C女亦證稱：交往期間很少吵架，不可能是因為兩人間的
    糾紛或其他的事跳樓，A女沒辦法好好睡，要吃安眠藥又喝
    酒，常會在睡夢中哭醒，因為她被性侵覺得自己很髒，覺得
    為什麼會這樣子對她，為什麼這兩個不去花錢等語（見第一
    審卷二第39、42、48頁）。證人A女之母亦證稱：A女在被性
    侵前完全沒有任何輕生的念頭，是到這件事發生之後才有，
    跳樓那天沒有跟男友吵架，只有聽說她早先之前有喝一點紅
    酒而已等語（見第一審卷二第119、121頁）。則綜合上開證
    人之證詞可知，A女於案發之前從未想過要自殺，案發後始
    萌生負面情緒，無法釋懷，需飲酒服用安眠藥始能入睡，至
    107年3月24日猶對遭性侵一事羞憤自責，乃開窗自4樓躍下
    重傷，堪認A女跳樓與最初遭聲請人、同案被告郭全佑2人之
    性侵害行為間，確具常態關聯性，則聲請人、同案被告郭全
    佑2人對於A女重傷害結果，自應負既遂之責甚明（最高法院
    30年上字第1614號、58年台上字第404號判例、102年度台上
    字第310號判決意旨參照）。是聲請人所提出之證物3、6、7
    部分，無論單獨或與先前之證據綜合判斷，尚不足以對原確
    定判決之事實認定產生合理之懷疑，欠缺再審證據須具備可
    合理懷疑得以動搖原確定判決所認定事實之顯著性，仍與刑
    事訴訟法第420條第1項第6款所規定之「新證據」並不相符
    。　
  ㈤又聲請人另提出刑事再審陳報狀暨所附聲請人與A女之母、父
    之和解筆錄1份（見本院卷第178至182頁） ，並主張聲請人
    應有自新機會而應予再審調查云云（見本院卷第174頁）。
    惟前開和解筆錄雖形式上固具新規性而可認屬新事實、新證
    據，然充其量僅為科刑審酌事項之新證據，究與聲請人經原
    確定判決所認犯罪事實並無關聯，無從推翻原確定判決所認
    事實之蓋然性，自難認符合刑事訴訟法第420條第1項第6款
    規定之確實性要件，亦難據此為再審聲請事由。
四、末按聲請再審得同時釋明其事由聲請調查證據，法院認有必
    要者，應為調查；法院為查明再審之聲請有無理由，得依職
    權調查證據，刑事訴訟法第429條之3第1項、第2項固亦分別
    定有明文。然上開規定之修法理由謂：若無法院協助，一般
    私人甚難取得相關證據以聲請再審，爰增訂本條第1項規定
    ，賦予聲請人得釋明再審事由所憑之證據及其所在，同時請
    求法院調查之權利，法院認有必要者，應為調查，以填補聲
    請人於證據取得能力上之不足。關於受判決人利益有重大關
    係之事項，法院為查明再審之聲請有無理由，俾平反冤抑，
    自得依職權調查證據，以發揮定讞後刑事判決之實質救濟功
    能，爰增訂本條第2項等旨，可知倘再審聲請人並無難以取
    得證據之情形，或未能釋明證據存在及其所在，並與再審事
    由有重要關連，或再審之聲請所指涉之事項並非對於受判決
    人利益有重大關係，或不足以動搖原確定判決結果，法院即
    無依聲請或依職權調查證據之必要（最高法院109年度台抗
    字第1901號裁定意旨參照）。此與於刑事審判程序，當事人
    為促使法院發現真實，得就任何與待證事實有關之事項，聲
    請調查證據，且法院除有同法第163條之2第2項各款所示情
    形外，皆應予調查之情況，截然不同（最高法院109年度台
    抗字第38號、110年度台抗字第706號裁定意旨參照)。本案
    上開事實已明，業如前述，依形式上觀察，不論單獨或結合
    已經存在卷內之各項證據資料綜合判斷，聲請人聲請臺北榮
    總精神醫學部及臨床毒物與職業醫學科毒藥物實驗室鑑定、
    聲請傳喚證人劉羿貝、陳姿穎等調查證據請求，均不足以動
    搖原確定判決結果，難謂符合新證據之確實性要件，亦與刑
    事訴訟法第429條之3第1項之立法意旨不相符合，客觀上並
    無調查必要，併予敘明。
五、綜上所述，上開證據資料或已經原確定判決審酌，不具備新
    規性之要件；或係就聲請人於原確定判決審理時所持辯詞一
    再重複爭執，無論單獨或與先前之證據綜合判斷，尚不足以
    對原確定判決之事實認定產生合理之懷疑，欠缺再審證據須
    具備可合理懷疑得以動搖原確定判決所認定事實之顯著性。
    故聲請人所執上開情詞，均非聲請再審之適法理由，經核與
    刑事訴訟法第420條第1項第6款之要件不符。從而，本件再
    審之聲請，核無理由，應予駁回。　　
據上論斷，應依刑事訴訟法第434條第1項，裁定如主文。
中　　華　　民　　國　　110 　年　　11　　月　　10　　日
                  刑事第二十一庭審判長法　官  林怡秀
                                      法　官  劉元斐
                                      法　官  蔡羽玄
以上正本證明與原本無異。
如不服本裁定，應於裁定送達後10日內向本院提出抗告狀。
                                      書記官  陳語嫣
中　　華　　民　　國　　110 　年　　11　　月　　10　　日